# 关于是否合并 D 有限合伙、E 公司的问题

提问人：vjmms2013 时间：2019-07-30 10:40:05
请教各位前辈，关于基金的合并问题。一、 背景介绍 2016 年 10 月，A 股份公司联合B 有限合伙、C有限合伙设立了 D 有限合伙，并于 2017年 2 月投资了E 公司。持股比例示意图（截止 2019 年 3 月）：
g.jpg (52.94 KB, 下载次数: 0)
2019-7-30 10:54 上传
2019 年 4 月，F 公司（A 股份公司之全资子公司）与 C 有限合伙签订合伙份额转让协议，协议约定 C 有限合伙将其持有的 D 有限合伙的19.90%的合伙份额以 3560 万元转让给F。 2019 年 4 月，F公司已向 C有限合伙支付合伙份额转让款 3560 万元。合伙份额转让后，A 股份公司合计（A股份公司及全资子公司 F 公司）持有 D 有限合伙合伙份额为 58.46%。截止目前，工商信息尚未变更。持股比例示意图（ 2019 年 4 月）：
T.jpg (50.14 KB, 下载次数: 0)
2019-7-30 10:59 上传
二、 其他相关信息 1 、 D有限合伙的合伙协议约定日常管
理由执行事务合伙人（GP）完成； 2 、 D有限合伙的合伙协议未约定对 “投资标的” 的表决权问题，未设立 “投资委员会”，除此外其他重要事项均需合伙人一致同意； 3 、 E 公司的财务主管由 A 股份公司委派，收购完成后其负责人未发生变化，但目前需向 A 股份公司汇报工作。
三、 问题 A股份公司是否需将 D 有限合伙及E 公司纳入合并范围。

回答人：chenyiwei
建议考虑以下几点：
1 、D 有限合伙企业的合伙人权益份额是否存在优先级/劣后级的区分，收益分配和亏损分担机制如何？
2 、E 公司与 A 或 F 公司的业务有何相关性？有无重大交易？日后有无收购计划？
3 、涉及 D 有限合伙和 E 公司的财务、经营等相关决策机制的具体情况？
日后 D 有限合伙如何从对 E的投资中退出？退出时 A 有无优先收购权？